臺灣高等法院刑事判決　　　　　　　　　　　　　九十二年度上訴字第三七八八號
　　上　訴　人　臺灣板橋地方法院檢察署檢察官
　　被　　　告　戊○○
　　　　　　　　乙○○
右上訴人因被告搶奪等案件，不服臺灣板橋地方法院九十二年度訴字第一七八０號，
中華民國九十二年九月九日第一審判決（起訴案號：臺灣板橋地方法院檢察署九十二
年度偵字第一三四一九號），提起上訴，本院判決如左：
    主  文
上訴駁回。
    事  實
一、戊○○前曾因違反槍砲彈藥刀械管制條例案件、二次竊盜案件，分別經法院判處
    有期徒刑三月、五月、八月（撤銷緩刑）確定，嗣於八十九年十一月四日假釋期
    滿執行完畢，仍不知悔改，與乙○○共同或單獨基於意圖為自己不法之所有之概
    括犯意，連續於如附表所示之時間、地點，為如附表內犯罪事實欄所載之搶奪、
    竊盜及侵占犯行多次，得手後，現金朋分花用，行動電話則持之前往位於臺北縣
    土城市○○街七十六號之志達通信行，並共同基於偽造文書概括犯意，連續為如
    附表內偽造文書欄所載之偽造署押及偽造文書犯行，而足以為表示其為該行動電
    話之所有權人並予以出售之意，並先後多次持交該通信行經銷人員而行使，而將
    搶奪得來之行動電話以新臺幣（下同）數百元至二千元不等之價格出售予志達通
    信行，而足生損害於本人「乙○○」、「李名亮」、「李明軒」及志達通信行，
    其餘搶得之證件、信用卡等贓物則丟棄至土城市○○路、清水路等地。嗣戊○○
    、乙○○共同為如附表編號十七所載之搶奪犯行後，於同日即九十二年七月二十
    二時二十分許，在臺北縣中和市○○路一七一號一、二樓間分贓之際，為吳志忠
    發覺有異，並於同日二十二時二十五分許，在同縣市○○路一九五巷一弄一七號
    逮捕乙○○，並查獲部分搶奪財物（如附表編號十七所載），戊○○則趁隙逃逸
    ，嗣於同年月十一日二時十分許，為警在臺北縣土城市○○路四八三巷一一弄二
    號前查獲戊○○，且在其騎乘之車號ＪＡ２─七九八重型機車內發現丙○○所有
    之行動電話ＳＩＭ卡一片，並扣得戊○○、乙○○所有供遮掩面貌行搶所用之安
    全帽二頂。再於九十二年七月十四日十時四十分許，為警持原審核發之搜索票前
    往志達通信行而查獲戊○○、乙○○所偽造之志達通信中古機交易保證書，始查
    悉其等偽造文書之犯行，並扣得偽造之志達通信中古機交易保證書（如附表偽造
    文書欄所載）。
二、案經臺北縣政府警察局中和分局報請臺灣板橋地方法院檢察署檢察官偵查起訴。
    理  由
一、前述犯罪事實，已經被告戊○○、乙○○於警詢、偵查中檢察官訊問及原審、本
    院審理時均坦白承認，核與被害人丁○○、甲○○、丙○○、簡秀雯、蔡士瑩、
    吳碧芬、游高文華、吳淑華、林麗華、陳桂花、游慶鐘、林美真、張菊月、李亞
    蔚、廖妙玲於警詢指述之情節相符，並據證人吳志忠、志達通信行負責人王志雄
    、被害人林招憐之子郭翰翔於警詢時證述屬實，復有車輛車牌失竊作業查獲車輛
    認可資料、臺北縣政府警察局車輛失竊暨尋獲電腦輸入單、贓物認領保管單、證
    人吳惠柔、吳莊龍之查訪紀錄表及簡秀雯之報案三聯單、被害人吳碧芬、游慶鐘
    、李明俊、簡秀雯、張菊月、廖妙玲、李亞蔚之行動電話呼叫器線上查詢作業等
    資料在卷足憑，並有被告戊○○、乙○○所有供犯搶奪罪所用之安全帽二頂及如
    附表偽造文書欄所載之偽造志達通信中古機交易保證書扣案可證。本件事證明確
    ，被告戊○○、乙○○二人之犯行，均足堪認定。
二、核被告戊○○、乙○○所為，均係犯刑法第三百二十條第一項之竊盜罪、第三百
    二十五條第一項之搶奪罪、第二百十六條、第二百十條之行使偽造私文書罪，被
    告乙○○另犯如附表編號一所示之犯行，係犯刑法第三百三十五條第一項之侵占
    罪。被告二人所犯前開竊盜、搶奪、行使偽造文書罪間，有犯意之聯絡及行為之
    分擔，為共同正犯。被告二人偽造文書之低度行為為行使之高度行為所吸收，又
    偽造署押，則為偽造文書之部分行為，均不另論罪。又被告二人多次搶奪、行使
    偽造文書犯行及被告戊○○所犯如附表編號一、十六所示之竊盜犯行，時間均緊
    接，所犯又係構成要件相同之罪名，顯係均基於概括犯意為之，均為連續犯，均
    應論以一罪。另被告戊○○所犯連續竊盜、被告乙○○所犯竊盜罪與連續搶奪罪
    間及被告乙○○所犯侵占罪與連續偽造文書罪間，均有方法、結果之牽連關係，
    均為牽連犯，應分別從一重之連續搶奪罪及連續偽造文書罪處斷。又被告戊○○
    、乙○○所犯連續搶奪與連續偽造文書罪間，復有方法、結果之牽連關係，為牽
    連犯，應從一重之連續搶奪罪處斷。公訴人雖僅起訴如附表編號十、十五、十六
    、十七所示之搶奪、竊盜犯行，其餘如附表所示之竊盜、搶奪、偽造文書犯行，
    ，雖未據公訴人提起公訴，惟本院認此部分與已起訴部分有連續犯及牽連犯之裁
    判上一罪關係，已如前述，其一部起訴之效力及於全部，基於審判不可分原則，
    自得併予審理，附此敘明。另查被告戊○○曾因違反槍砲彈藥刀械管制條例案件
    、二次竊盜案件，分別經法院判處有期徒刑三月、五月、八月（撤銷緩刑）確定
    ，嗣於八十九年十一月四日假釋期滿執行完畢，有本院被告戊○○全國前案紀錄
    表在卷可按，被告戊○○前受有期徒刑執行完畢，於五年以內再犯本件有期徒刑
    以上之罪，為累犯，應依刑法第四十七條規定加重其刑。原審適用刑法第二十八
    條、第五十六條、第三百二十條第一項、第三百二十五條第一項、第二百十六條
    、第二百十條、第三百三十五條第一項、第五十五條、第四十七條，罰金罰鍰提
    高標準條例第一條前段，審酌被告戊○○、乙○○之素行、犯罪之動機、目的、
    犯罪之情節、共同騎乘機車連續搶奪被害人財物十餘次，被害人所遭受之損害及
    被告犯罪後之態度等一切情狀，分別量處戊○○有期徒刑一年五月，乙○○有期
    徒刑一年三月，並以扣案偽造志達通信中古機交易保證書上偽造之「李明軒」、
    「乙○○」、「李名亮」署押（如附表偽造文書欄所載），應依刑法第二百十九
    條之規定，不問屬於犯人與否，均沒收之，及扣案之安全帽二頂，為被告二人所
    有供犯罪所用之物，應依刑法第三十八條第一項第二款之規定宣告沒收，核其認
    事用法均無不合，量刑亦屬平允，原判決應予維持。
三、公訴人上訴意旨略以：被告乙○○另竊取吳夢蘋及李銘振之行動電話，復利用向
    李名俊借用電話之際，以收訊不良為由需至屋外接聽，使李名俊陷於錯誤而交付
    ，更與被告戊○○以被告戊○○騎乘ＲＴＣ─七九八號重型機車，搭載被告乙○○之方式，自後方搶奪游慶鐘、林麗華、林美真、蔣士瑩、李亞蔚、張菊月、陳
    桂花、游高文華、吳碧芬、廖妙鈴、林招、簡秀雯、吳淑華等十三人之財物，涉
    有刑法第三百二十條第一項竊盜罪嫌、第三百二十五條第一項搶奪罪嫌及第三百
    三十九條第一項詐欺取財罪嫌，與起訴之犯罪事實為連續犯、牽連犯，屬裁判上
    一罪，依審判不可分原則，應為起訴效力所及，原審未及斟酌審判難認原判決允
    當，請撤銷原判決云云。惟查，（一）上訴意旨所指摘搶奪前開游慶鐘等十三人
    財物之連續搶奪犯行，其中吳淑華被搶奪部分（即原審判決書附表編號十五），
    業經檢察官載明於起訴書之犯罪事實欄內提起公訴並經原審判決在案；其餘游慶
    忠等十二人被搶奪部分，即為原審認定與起訴部分有連續犯之裁判上一罪關係併
    予審理之原審判決書附表編號二（游慶鐘）、編號三（林麗華）、編號四（林美
    真）、編號五（蔣士瑩）、編號六（李亞蔚）、編號七（張菊月）、編號八（陳
    桂花）、編號九（游高文華）、編號十一（吳碧芬）、編號十二（廖妙鈴）、編
    號十三（林招）、編號十四（簡秀雯）之搶奪犯行，雖未據檢察官提起公訴，惟
    原審認此部分與起訴部分有連續犯及牽連犯之裁判上一罪關係，其依不起訴效力
    及於全部，基於審判不可分原則，均已併予審理在案，並無未及斟酌審判之情形
    ，公訴人尚有誤會。（二）上訴意旨另指摘被告乙○○竊取吳夢蘋及李銘振之行
    動電話部分，即為臺北縣政府警察局中和分局九十二年七月三十日函送被害人李
    銘振所有之ＭＯＴＯＲＯＬＡ行動電話（Ｔ１９１型、門號Ｚ00000000
    0、序號Ｚ000000000000000）一支、被害人吳孟蘋所有之ＮＯ
    ＫＩＡ行動電話（３３１０型、門號Ｚ000000000、序號序號Ｚ000
    00000000000）一支，分別為被告乙○○於九十二年五月九日、同年
    月二十四日出售予志達通信行等情部分，此部份亦經原審查明，被害人李銘振為
    被告乙○○之兄、被害人吳孟蘋為被告乙○○之母，而被害人李銘振稱該行動電
    話係其於九十一年間在中和市南勢角夜市遺失、被害人吳孟蘋稱該行動電話係其
    於九十二年間在萬華夜市遺失，被告乙○○則供稱該二支行動電話係伊給他們的
    ，伊跟他們拿回來，但沒有告訴他們等語。是被告乙○○係涉犯刑法竊盜或侵占
    罪嫌，惟依刑法第三百二十四條、第三百二十八條之規定，於直系血親、五親等
    內血親間犯竊盜、侵占罪者，需告訴乃論，被害人李銘振、吳孟蘋於警詢時均已
    明確表示不對被告乙○○提出告訴（見檢察官上訴併辦之板橋地檢署九十二年核
    退字第七０四八號偵查卷第四十一頁及第四十六頁警詢筆錄），從而原審已經審
    酌被害人李銘振、吳夢蘋並未對被告乙○○提出竊盜或侵占告訴後，於原審判決
    理由欄敘明此部分犯罪欠缺訴追條件，無法一併審酌（即判決書理由欄第三段）
    ，公訴人此部分亦有誤會。（三）上訴意旨另指摘被告乙○○電話，復利用向李
    明俊借用電話之際，以收訊不良為由需至屋外接聽，使李明俊陷於錯誤而交付，
    涉有刑法第三百三十九條第一項詐欺取財罪嫌未及併案審理云云。然此部分即原
    審查明認定係被告乙○○於九十二年四月底在臺北縣土城市○○路四六一號一樓
    ，向李明俊借得ＭＯＴＯＲＯＬＡ行動電話（Ｖ６０１型、門號0000000
    000、序號000000000000000）一支，竟意圖為自己不法之所
    有，將之占為己有，並予以變賣之侵占犯行（即原審判決書附表編號一之侵占犯
    行），其行為係借用持有後侵占，並非因詐欺而取得，原判決業經審酌，公訴人
    此部分亦屬誤解。綜上所述，原審並無上訴人所指摘未及斟酌併案審理之情形，
    檢察官上訴及函送併辦指摘原審未及斟酌審判決不當，為無理由，自應予駁回其
    上訴。
據上論斷，應依刑事訴訟法第三百六十八條判決如主文。
本案經檢察官劉靜婉到庭執行職務。
中　　　華　　　民　　　國　　　九十三　　　年 　　一 　　月　 　七　 　日
                              臺灣高等法院刑事第十八庭
                                  審判長法  官  吳 　　 敦
                                        法  官  劉　慧　芬
                                        法  官  梁　宏　哲
右正本證明與原本無異。
如不服本判決，應於收受送達後十日內向本院提出上訴書狀，其未敘述上訴理由者，
並得於提起上訴後十日內向本院補提理由書（均須按他造當事人之人數附繕本）。
                                        書記官　劉　貞　達
中　　　華　　　民　　　國　　　九十三　　　年 　　一 　　月　 　九　 　日
附表：
┌──┬─────┬─────────┬─────────┬──────┐
│編號│ 犯罪時地 │犯罪事實          │查獲情形          │偽造文書之事│
│    │          │                  │                  │實          │
├──┼─────┼─────────┼─────────┼──────┤
│一  │九十二年四│乙○○於上述時地，│乙○○將該行動電話│乙○○於九十│
│    │月底、    │向李明俊借得ＭＯＴ│拿至志達通訊行出售│二年四月二十│
│    │臺北縣土城│ＯＲＯＬＡ行動電話│，警方依志達通信中│八日冒名為「│
│    │市○○路四│（Ｖ６０Ｉ型、門號│古機交易保證書記載│李明軒」而偽│
│    │六一號一樓│Ｚ00000000│之手機序號查詢原使│簽李明軒署押│
│    │          │２、序號３５０６４│用者而得知上情。  │而偽造交易保│
│    │          │Ｚ00000000│                  │證書，以三千│
│    │          │０）一支，竟意圖為│                  │元將該手機出│
│    │          │自已不法之所有，將│                  │售，致生損害│
│    │          │之占為己有，並予以│                  │於「李明軒」│
│    │          │變賣。            │                  │及志達通訊行│
├──┼─────┼─────────┼─────────┼──────┤
│二  │九十二年五│戊○○單獨竊取游慶│警方依志達通信中古│戊○○於九十│
│    │月底、    │鍾所有之ＭＯＴＯＲ│機交易保證書記載之│二年五月二十│
│    │臺北縣土城│ＯＬＡ手機（Ｔ１９│手機序號查詢原使用│九日冒名為李│
│    │市○○路四│０型、門號０９３２│者而得知上情。    │名宏、偽造李│
│    │海工專旁  │０６２０９２、序號│                  │名宏之署押，│
│    │          │Ｚ00000000│                  │而偽造交易保│
│    │          │９８０１３０）一支│                  │證書，以五百│
│    │          │。                │                  │元將該手機出│
│    │          │                  │                  │售，致生損害│
│    │          │                  │                  │於乙○○及志│
│    │          │                  │                  │達通訊行。  │
├──┼─────┼─────────┼─────────┼──────┤
│三  │九十二年六│戊○○、乙○○共同│警方依志達通信中古│由戊○○於九│
│    │月初某日之│以騎乘機車（重型、│機交易保證書記載之│十年六月三日│
│    │二十二時四│車號ＪＡ２─７９８│手機序號查詢原使用│冒名為李名亮│
│    │十分許、  │）之方式，由戊○○│者而得知上情。    │、偽造李名亮│
│    │臺北縣板橋│駕駛接近林麗華，再│                  │之署押，而偽│
│    │市○○路一│由乙○○徒手搶奪林│                  │造交易保證書│
│    │段（捷運板│麗華之手提包一個〔│                  │，以五百元將│
│    │橋新埔站）│內有ＰＡＮＡＳＯＮ│                  │該手機出售，│
│    │附近      │ＩＣ手機（ＧＤ９２│                  │致生損害於李│
│    │          │型、門號０９２０３│                  │名亮及志達通│
│    │          │２８５７１、序號４│                  │訊行。      │
│    │          │Ｚ00000000│                  │            │
│    │          │１０４１０、所有人│                  │            │
│    │          │為林麗華之夫姚新典│                  │            │
│    │          │）一支、新臺幣約一│                  │            │
│    │          │百多元、健保卡一張│                  │            │
│    │          │、印章一個、化妝品│                  │            │
│    │          │等物〕。          │                  │            │
├──┼─────┼─────────┼─────────┼──────┤
│四  │九十二年六│戊○○、乙○○共同│警方依志達通信中古│由戊○○於九│
│    │月十日十六│以騎乘機車（重型、│機交易保證書記載之│十年七月十日│
│    │時二十五分│車號ＪＡ２─７９８│手機序號查詢原使用│冒名為李名亮│
│    │、        │）之方式，由戊○○│者而得知上情。    │、偽造李名亮│
│    │臺北縣中和│駕駛接近林美真，再│                  │之署押，而偽│
│    │市○○路與│由乙○○徒手搶奪林│                  │造交易保證書│
│    │連城路口  │美真放置在腳踏車前│                  │，以六百元將│
│    │          │方籃子內之皮包一個│                  │該手機出售，│
│    │          │〔內有ＮＯＫＩＡ手│                  │致生損害於李│
│    │          │機（３３１０型、門│                  │名亮及志達通│
│    │          │號00000000│                  │訊行。      │
│    │          │１２、序號３５００│                  │            │
│    │          │Ｚ00000000│                  │            │
│    │          │６１、林冠佑所申請│                  │            │
│    │          │之門號）一支、新台│                  │            │
│    │          │幣約六千餘元、身分│                  │            │
│    │          │證、郵局存摺、提款│                  │            │
│    │          │卡、印章二枚、健保│                  │            │
│    │          │卡、健保ＩＣ卡等物│                  │            │
│    │          │〕。              │                  │            │
├──┼─────┼─────────┼─────────┼──────┤
│五  │九十二年六│戊○○、乙○○共同│戊○○、乙○○供述│            │
│    │月十日二十│以騎乘機車（重型、│其於土城市○○路八│            │
│    │三時許、  │車號ＪＡ２─７９８│十五巷三弄二十三號│            │
│    │臺北縣永和│）之方式，由戊○○│丟棄所搶奪之皮包，│            │
│    │市○○街靠│駕駛接近蔡士瑩，再│經警方查訪該住戶吳│            │
│    │近福和路口│由乙○○徒手搶奪蔡│莊龍，經吳莊龍交付│            │
│    │附近      │士瑩之黑色皮包一個│三個其於樓梯間拾獲│            │
│    │          │（內有現金二千餘元│之皮包，並證稱曾看│            │
│    │          │、手機一支、印章、│見皮夾內有蔡士瑩之│            │
│    │          │眼鏡、身分證、學生│身分證、師大借書證│            │
│    │          │證、健保卡、師範大│，始查知上情。    │            │
│    │          │學借書證等物）。  │                  │            │
├──┼─────┼─────────┼─────────┼──────┤
│六  │九十二年六│戊○○、乙○○共同│警方依志達通信中古│由戊○○於九│
│    │月十一日約│騎乘機車（重型、車│機交易保證書記載之│十年六月十二│
│    │二十二時許│號ＪＡ２─７９８  │手機序號查詢原使用│日冒名為李名│
│    │、        │之方式，由戊○○駕│者而得知上情。    │亮、偽造李名│
│    │臺北縣永和│駛接近李亞蔚，再由│                  │亮之署押，而│
│    │市永平國中│乙○○徒手搶奪李亞│                  │偽造交易保證│
│    │前        │蔚之皮包一個〔內有│                  │書，以八百元│
│    │          │新臺幣六千餘元、Ｎ│                  │將該手機出售│
│    │          │ＯＫＩＡ手機（３３│                  │，致生損害於│
│    │          │１５型、門號０９３│                  │李名亮及志達│
│    │          │0000000、序│                  │通訊行。    │
│    │          │號00000000│                  │            │
│    │          │00000000）│                  │            │
│    │          │一支、手錶一支等物│                  │            │
│    │          │〕。              │                  │            │
├──┼─────┼─────────┼─────────┼──────┤
│七  │九十二年六│戊○○、乙○○共同│警方依志達通信中古│由戊○○於九│
│    │月十四日約│騎乘機車（重型、車│機交易保證書記載之│十年六月十四│
│    │十八時許、│號ＪＡ２─７９８）│手機序號查詢原使用│日冒名為李名│
│    │臺北縣板橋│之方式，由戊○○駕│者而得知上情。    │亮、偽造李名│
│    │市○○街林│駛接近張菊月，再由│                  │亮之署押，而│
│    │家花園前  │乙○○徒手搶奪張菊│                  │偽造交易保證│
│    │          │月之皮包一個〔內有│                  │書，以六百元│
│    │          │ＮＯＫＩＡ手機（３│                  │將該手機出售│
│    │          │３１０型、門號０９│                  │，致生損害於│
│    │          │00000000、│                  │李名亮及志達│
│    │          │序號0000000│                  │通訊行。    │
│    │          │00000000）│                  │            │
│    │          │一支、新臺幣一萬元│                  │            │
│    │          │及身分證、信用卡、│                  │            │
│    │          │金融卡等物〕。    │                  │            │
├──┼─────┼─────────┼─────────┼──────┤
│八  │九十二年六│戊○○、乙○○共同│警方依志達通信中古│由戊○○於九│
│    │月十五日約│意圖為自已不法之所│機交易保證書記載之│十年六月十五│
│    │十八時三十│有，於上述時地，以│手機序號查詢原使用│日冒名為李名│
│    │分、      │騎乘機車（重型、車│者而得知上情。    │亮、偽造李名│
│    │臺北縣中和│號ＪＡ２─７９８）│                  │亮之署押，而│
│    │市○○街一│之方式，由戊○○駕│                  │偽造交易保證│
│    │六八巷口  │駛接近陳桂花，再由│                  │書，以六百元│
│    │          │乙○○徒手搶奪陳桂│                  │將該手機出售│
│    │          │花之黑色小皮包一個│                  │，致生損害於│
│    │          │〔內有ＡＬＣＡＴＥ│                  │李名亮及志達│
│    │          │Ｌ手機（ＯＴ５１１│                  │通訊行。    │
│    │          │型、門號０９３３７│                  │            │
│    │          │１１７６３、序號３│                  │            │
│    │          │Ｚ00000000│                  │            │
│    │          │７３６９７）一支、│                  │            │
│    │          │新臺幣五千八百元、│                  │            │
│    │          │鑰匙一串等物〕。  │                  │            │
├──┼─────┼─────────┼─────────┼──────┤
│九  │九十二年六│戊○○、乙○○共同│經證人吳莊龍交付三│            │
│    │月二十八日│騎乘機車（重型、車│個其於樓梯間拾獲之│            │
│    │十三時許、│號ＪＡ２─７９８）│皮包，其中內有一張│            │
│    │臺北縣土城│之方式，由戊○○駕│游文龍與高文華之離│            │
│    │市○○街六│駛接近游高文華，再│婚協議書，始得知上│            │
│    │號附近    │由乙○○徒手搶奪游│情。業經被害人游高│            │
│    │          │高文華之皮包一個〔│文華領回皮包一個、│            │
│    │          │內有新臺幣約二千餘│該離婚協議書一張。│            │
│    │          │元、國際牌手機（門│                  │            │
│    │          │號00000000│                  │            │
│    │          │３７）一支、離婚協│                  │            │
│    │          │議書一張等物〕。  │                  │            │
├──┼─────┼─────────┼─────────┼──────┤
│十  │九十二年六│戊○○、乙○○共同│戊○○帶同警方於土│            │
│    │月二十八日│騎乘機車（重型、車│城市○○路十七巷九│            │
│    │十九時許  │號ＪＡ２─７９８）│號地下室起獲皮包一│            │
│    │          │之方式，由戊○○駕│個，內有甲○○之物│            │
│    │臺北縣永和│駛接近甲○○，再由│品（皮夾一個，重機│            │
│    │市○○街九│乙○○徒手搶奪朱瑞│駕照一張、華銀金融│            │
│    │十號前    │暖之皮包一個（內含│卡一張、健保ＩＣ卡│            │
│    │          │現金約三千餘元、皮│一張、ＬＬＥ－６１│            │
│    │          │夾一個、重機駕照一│２重機行照一張），│            │
│    │          │張、華銀金融卡一張│業經被害人甲○○領│            │
│    │          │、健保ＩＣ卡一張、│回。              │            │
│    │          │ＬＬＥ－６１２重機│                  │            │
│    │          │行照一張）。      │                  │            │
├──┼─────┼─────────┼─────────┼──────┤
│十一│九十二年六│戊○○、乙○○共同│經證人吳莊龍交付三│由戊○○於九│
│    │月二十九日│騎乘機車（重型、車│個其於樓梯間拾獲之│十年六月三十│
│    │約二十二時│號ＪＡ２─７９８之│皮包，其中內有明耀│日冒名為李名│
│    │三十分許  │）方式，由戊○○駕│專櫃銷售日報表二張│亮、偽造李名│
│    │          │駛接近吳碧芬，再由│（署名：佳）、鑰匙│亮之署押，而│
│    │臺北縣新莊│乙○○徒手搶奪吳碧│三支，始得知上情。│偽造交易保證│
│    │市○○○路│芬之皮包一個〔內有│業經被害人吳碧芬領│書，以二千六│
│    │          │新臺幣一千餘元、Ｍ│回黑色皮包一個及前│百元將該手機│
│    │          │ＯＴＯＲＯＬＡ手機│開物品。          │出售，致生損│
│    │          │（一支為Ｔ１９１型│                  │害於李名亮及│
│    │          │、門號０９２８４５│                  │志達通訊行。│
│    │          │０５７０、序號４４│                  │            │
│    │          │Ｚ00000000│                  │            │
│    │          │１１１１；另一支為│                  │            │
│    │          │Ｖ６６型、門號０９│                  │            │
│    │          │00000000）│                  │            │
│    │          │二支、鑰匙三支、二│                  │            │
│    │          │個小錢包等物〕。  │                  │            │
├──┼─────┼─────────┼─────────┼──────┤
│十二│九十二年六│戊○○、乙○○共同│經證人吳莊龍交付三│由戊○○於九│
│    │月三十日約│騎乘機車（重型、車│個其於樓梯間拾獲之│十年六月三十│
│    │十七時三十│號ＪＡ２─７９８）│皮包，其中內有廖妙│日冒名為李名│
│    │分許、    │之方式，由戊○○駕│玲所有之華南銀行提│亮、偽造李名│
│    │臺北縣土城│駛接近廖妙玲，再由│款卡一張、其夫吳枝│亮之署押，而│
│    │市○○路四│乙○○徒手搶奪廖妙│田所有之臺灣銀行提│偽造交易保證│
│    │十一巷口  │玲之皮包一個〔內有│款卡一張，及警方依│書，以四百元│
│    │          │新臺幣一千三百餘元│志達通信中古機交易│將該手機出售│
│    │          │、ＭＯＴＯＲＯＬＡ│保證書記載之手機序│，致生損害於│
│    │          │手機（ＬＦ２０００│號查詢原使用者，始│李名亮及志達│
│    │          │型、門號０９１２２│得知上情。業經被害│通訊行。    │
│    │          │１０７０６、序號４│人廖妙玲領回黑色皮│            │
│    │          │Ｚ00000000│包一個及前開提款卡│            │
│    │          │５７７８０）一支、│二張。            │            │
│    │          │臺灣銀行提款卡（卡│                  │            │
│    │          │號00000000│                  │            │
│    │          │６３５５）、華南銀│                  │            │
│    │          │行提款卡（卡號１５│                  │            │
│    │          │Ｚ00000000│                  │            │
│    │          │１）各一張等物〕。│                  │            │
├──┼─────┼─────────┼─────────┼──────┤
│十三│九十二年六│戊○○、乙○○共同│警方依志達通信中古│由戊○○冒名│
│    │月底某日之│騎乘機車（重型、車│機交易保證書記載之│為李名亮、偽│
│    │二十二時許│號ＪＡ２─７９８）│手機序號查詢原使用│造李名亮之署│
│    │、        │之方式，由戊○○駕│者，始得知上情。  │押，而偽造交│
│    │臺北縣板橋│駛接近林招僯，再由│                  │易保證書（日│
│    │市○○路八│乙○○徒手搶奪林招│                  │期記載為九十│
│    │十七巷口  │僯之米色皮包一個〔│                  │二年六月三日│
│    │          │內有現金六百元、Ｎ│                  │），以五百元│
│    │          │ＯＫＩＡ手機（３３│                  │將該手機出售│
│    │          │３０型、門號０９６│                  │，致生損害於│
│    │          │0000000、序│                  │李名亮及志達│
│    │          │號00000000│                  │通訊行。    │
│    │          │0000000）一│                  │            │
│    │          │支。〕            │                  │            │
├──┼─────┼─────────┼─────────┼──────┤
│十四│九十二年七│戊○○、乙○○共同│警方依志達通信中古│由戊○○於九│
│    │月三日十八│騎乘機車（重型、車│機交易保證書記載之│十年七月三日│
│    │時二十五分│號ＪＡ２─７９８）│手機序號查詢原使用│冒名為李名亮│
│    │許、      │之方式，由戊○○駕│者，始得知上情。  │、偽造李名亮│
│    │臺北縣新莊│駛接近簡秀雯，再由│                  │之署押，而偽│
│    │市○○街二│乙○○徒手搶奪簡秀│                  │造交易保證書│
│    │十六巷口  │雯之粉紅色手提包一│                  │，以五百元將│
│    │          │個〔內有美金一百元│                  │該手機出售，│
│    │          │、新臺幣七千元、Ｍ│                  │致生損害於李│
│    │          │ＯＴＯＲＯＬＡ手機│                  │名亮及志達通│
│    │          │（Ｔ１９０型、門號│                  │訊行。      │
│    │          │Ｚ00000000│                  │            │
│    │          │５、序號３５０６３│                  │            │
│    │          │Ｚ00000000│                  │            │
│    │          │０）一支、中信銀行│                  │            │
│    │          │、郵局、合庫提款卡│                  │            │
│    │          │、慶豐、第一、國泰│                  │            │
│    │          │、玉山銀行信用卡、│                  │            │
│    │          │健保ＩＣ卡、身分證│                  │            │
│    │          │、駕照、輔大教職員│                  │            │
│    │          │證等），白色外套一│                  │            │
│    │          │件〕。            │                  │            │
├──┼─────┼─────────┼─────────┼──────┤
│十五│九十二年七│戊○○、乙○○共同│戊○○帶同警方於土│            │
│    │月九日十七│騎乘機車（重型、車│城市○○路六十七巷│            │
│    │時許、    │號ＪＡ２─７９８）│十六號前起獲吳淑華│            │
│    │臺北縣樹林│之方式，由戊○○駕│之身分證、重機車及│            │
│    │市○○街附│駛接近吳淑華，再由│小型車駕照各一張、│            │
│    │近        │乙○○徒手搶奪吳淑│銀行信用卡五張（渣│            │
│    │          │華之黑色皮包一個〔│打、運通、荷蘭、慶│            │
│    │          │內有手機（門號０９│豐、玉山銀行）、彰│            │
│    │          │00000000）│化銀行金融卡一張、│            │
│    │          │、ＮＯＫＩＡ手機一│健保卡一張、筆記本│            │
│    │          │支、翻譯機一台、萬│一本，均業經被害人│            │
│    │          │泰銀行現金卡、富邦│吳淑華領回。      │            │
│    │          │銀行信用卡、中國信│                  │            │
│    │          │託信用卡、文化大學│                  │            │
│    │          │學生證、鑰匙一付及│                  │            │
│    │          │下述尋獲之財物等〕│                  │            │
│    │          │。                │                  │            │
├──┼─────┼─────────┼─────────┼──────┤
│十六│九十二年七│戊○○、乙○○共同│警方於九十二年七月│            │
│    │月十日二十│，由李名正把風、賴│十日二十二時二十五│            │
│    │一時許、  │明正以自備鑰匙竊取│分許，於臺北縣中和│            │
│    │臺北縣土城│丁○○所有之機車一│市○○路一七一號前│            │
│    │市○○路一│輛（紅色、重型、車│尋獲該機車（紅色、│            │
│    │段二九一巷│號ＦＹＷ－０４２、│重型、車號ＦＹＷ－│            │
│    │一一弄三號│引號４ＪＫ－００４│０４２）。經被害人│            │
│    │前        │８４１）          │丁○○指認無誤後業│            │
│    │          │                  │已領回。          │            │
├──┼─────┼─────────┼─────────┼──────┤
│十七│九十二年七│戊○○、乙○○共同│戊○○、乙○○於九│            │
│    │月十日二十│騎乘前開搶奪之機車│十二年七月十日二十│            │
│    │二時十五分│（紅色、重型、車號│二時二十分許，於臺│            │
│    │許、      │ＦＹＷ－０４２）之│北縣中和市○○路一│            │
│    │臺北縣中和│方式，由戊○○駕駛│七一號一、二樓間分│            │
│    │市○○路五│接近丙○○，再由李│贓之際，為吳志忠發│            │
│    │十號前    │名宏徒手搶奪丙○○│覺有異於同年月日二│            │
│    │          │之黑色皮包一個〔內│十二時二十五分，在│            │
│    │          │有ＭＯＴＯＲＯＬＡ│一九五巷一弄一七號│            │
│    │          │手機（Ｖ６０Ｉ型）│逮捕乙○○，並扣得│            │
│    │          │一支、女用手錶一支│除上開行動電話外之│            │
│    │          │、筆記本一本、鎖匙│財物。而戊○○則趁│            │
│    │          │一串、口紅一支、眉│隙逃逸，嗣於同年月│            │
│    │          │筆一支、髮梳一支、│十一日二時十分許，│            │
│    │          │眼鏡一個〕。      │為警在土城市○○路│            │
│    │          │                  │四八三巷十一弄二號│            │
│    │          │                  │前為警查獲戊○○，│            │
│    │          │                  │且在其機車（重型、│            │
│    │          │                  │車號ＪＡ２－７９８│            │
│    │          │                  │）內發現丙○○所有│            │
│    │          │                  │之行動電話ＳＩＭ卡│            │
│    │          │                  │一片。上開物品均經│            │
│    │          │                  │被害人丙○○指認無│            │
│    │          │                  │誤後業已領回。    │            │
└──┴─────┴─────────┴─────────┴──────┘
附錄本案論罪科刑法條全文
刑法第三百二十條：
意圖為自己或第三人不法之所有，而竊取他人之動產者，為竊盜罪，處五年以下有期
徒刑、拘役或五百元以下罰金。
意圖為自己或第三人不法之利益，而竊佔他人之不動產者，依前項之規定處斷。
前二項之未遂犯罰之。
刑法第三百二十五條：
意圖為自己或第三人不法之所有，而搶奪他人之動產者，處六月以上五年以下有期徒
刑。
因而致人於死者，處無期徒刑或七年以上有期徒刑，致重傷者，處三年以上十年以下
有期徒刑。
第一項之未遂犯罰之。
刑法第二百十六條：
行使第二百十條至第二百十五條之文書者，依偽造、變造文書或登載不實事項或使登
載不實事項之規定處斷。
刑法第二百十條：
偽造、變造私文書，足以生損害於公眾或他人者，處五年以下有期徒刑。
刑法第三百三十五條：
意圖為自己或第三人不法之所有，而侵占自己持有他人之物者，處五年以下有期徒刑
、拘役或併科一千元以下罰金。
前項之未遂犯罰之。
